臺北高等行政法院判決
　　　　　　　　　　　　　　　　　　　 93年度訴字第918號
　　　　　　　　　　　　　　　.
原　　　告　甲○○
訴訟代理人　呂傳勝律師
　　　　　　丙○○
被　　　告　桃園縣政府稅捐稽徵處
代　表　人　乙○○ (處長)
訴訟代理人　丁○○
上列當事人間因地價稅事件，原告不服桃園縣政府中華民國93年
3月1日府法訴字第0930017549號訴願決定，提起行政訴訟。本院
判決如下：
　　主  文
原告之訴駁回。
訴訟費用由原告負擔。
　　事  實
一、事實概要：原告所有坐落桃園市○○段1380–3、1384、139
    6、1389地號等4筆土地，經被告依土地稅法第14條規定核定
    其民國（下同）90年、91年地價稅各為新臺幣（下同）423,
    969元，原告不服，分別以公共設施未完竣、系爭土地係畸
    零地等為由，申請復查，經被告以1384地號土地符合土地稅
    減免規則第9條規定應免徵地價稅，重行核定90年、91年地
    價稅各為418,033元，原告不服，提起訴願，遭決定駁回，
    猶未甘服，遂提起本件訴訟。
二、兩造聲明：
  (一)原告聲明：訴願決定及原處分均撤銷。
  (二)被告聲明：駁回原告之訴。
三、兩造之爭點：
　(一)原告主張之理由：
  　1.系爭慈文段1389地號土地迄今仍無自來水管線之設施，有
      臺灣省自來水股份有限公司第二區管理處桃園服務所92年
      7月24日台水二處桃所工字第09200003165號函「有關台端
      土地（慈文段1389號地）前慈光街目前無自來水管線」及
      93年1月28日台水二處桃所工字第093000359號函「桃園市
      ○○段1396等筆土地前面臨之計劃道路（慈光街），經查
      本公司未配合該計劃道路開闢時舖設自來水管線」之內容
      為據。另內政部78年1月9日台內地字第661680號函釋「平
      均地權條例施行細則第36條第1項所稱『公共設施尚未完
      竣』指道路、自來水、排水系統、電力4項中任何1項尚未
      建設完竣者即屬之，至其土地究作何種用地使用不屬認定
      要件」。因此系爭慈文段1389地號土地迄今仍無自來水管
      線之設施，依平均地權條例施行細則第36條規定及內政部
      前開函釋仍屬公共設施尚未完竣地區，何能課徵地價稅。
    2.末查系爭慈文段1389地號土地與被告所指公共設施完竣地
      區之桃園市○○段1380–4號土地，地上建物門牌號碼為
      桃園市○○街16號，其間尚隔有同段1380–3號土地，且
      上開桃園市○○街16號住戶係舊社區之末端戶，新延伸之
      慈光街道路並未於開闢道路時埋設自來水管線，致系爭慈
      文段1389地號土地迄今仍無自來水管線設備，致無法從計
      劃道路接通自來水，自屬公共設施尚未完竣地區，何能課
      徵地價稅。系爭慈文段1389地號土地曾經他人前來洽商開
      發事宜，經向自來水公司申請裝設自來水，始知桃園市○
      ○街目前並無自來水管線，無法裝設自來水而作罷。可知
      系爭慈文段1389地號土地公共設施迄未完竣，依法不得課
      徵地價稅，桃園縣稅捐稽徵處竟對原告課徵地價稅其中90
      年、91年每年高達新臺幣418,033元，原告無法負荷。
  (二)被告主張之理由：
    原告主張依平均地權條例施行細則第36條及其補充規定，4
    項公共設施道路、自來水、排水系統、電力，任何1項尚未
    建設完成即屬公共設施尚未完竣地區，原告所有之系爭慈文
    段1389地號土地，迄今仍無自來水管線，應屬公共設施尚未
    完竣地區云云，按「．．．公共設施完竣地區範圍之勘定，
    在縣（市）政府為建設局或工務局或農業局（科）。」為行
    為時平均地權條例施行細則第2條第1項第4款所定，故被告
    並非核定土地是否屬公共設施完竣地區之權責機關，原告主
    張公共設施未完峻乙節，自應向核定公共設施完竣與否權責
    機關為請求方為正辦：又系爭慈文段1389地號土地依桃園縣
    桃園地政事務所87年12月29日桃地三字第8341號函送公共設
    施完竣清冊及92年1月3日桃地價字第0910006365號函送重新
    確認之南崁都市計畫公共設施完竣清冊所載，係屬公共設施
    完竣範圍，次查系爭慈文段1389地號土地經原告向桃園縣政
    府多次陳情應劃歸為公共設施未完峻地區，惟桃園縣政府仍
    於92年9月3日以府工土字第0920201838號函復，確屬公共設
    施完峻地區土地，原告雖提起訴願，惟全案經內政部訴願審
    議委員會訴願決定訴願駁回在案，此有內政部93年1月29日
    台內訴字第0920008998號訴願決定書可稽，故行政處分發生
    效力後未經撤銷、廢止，或未因其他事由而失效者，其效力
    繼續存在，依權責機關函送資料，被告據予核認系爭慈文段
    1389地號土地屬公共設施完竣地區，並依土地稅法第14條規
    定核課地價稅，並無不合。
　　理  由
一、按「已規定地價之土地，除依第22條規定課徵田賦者外，應
    課徵地價稅。」、「非都市土地依法編定之農業用地或未規
    定地價者，徵收田賦。但都市土地合於左列規定者亦同．．
    ．二、公共設施尚未完竣前，仍作農業用地使用者。」、「
    ．．．公共設施尚未完竣地區．．．如有變動，工務（建設
    ）機關應於每年2月底前，將變動地區範圍送地政機關及農
    業主管機關。地政機關或農業主管機關對前項變動地區內應
    行改課地價稅之土地，應於每年5月底前列冊移送主管稽徵
    機關。」分別為土地稅法第14條、第22條第1項第2款及同法
    施行細則第25條所明定。次按「徵收田賦之土地，經稅地清
    查發現公共設施已完竣，應自完竣之次年期改課地價稅。」
    亦經財政部81年11月25日台財稅第810870664號函釋有案。
二、原告所有坐落桃園市○○段1380–3、1384、1389、1396地
    號等4筆土地，原課徵田賦，被告依桃園縣桃園地政事務所
    以87年12月29日桃地三字第8341號函送公共設施完竣清冊所
    載，上開地號土地公共設施已完竣，被告遂課徵其90年、91
    年地價稅各423,996元。嗣經被告查得上開1384地號土地因
    無償供公共通行使用，符合土地稅減免規則第9條規定應免
    徵地價稅，重行核定90、91年各為418,033元等事實，有桃
    園縣桃園地政事務所91年8月29日桃地價字第0910006365號
    函檢送剔除屬裡地與限建區之地號後重造之南崁都市計畫公
    共設施完竣範圍摘錄暨加註完竣日期清冊，及原稅額繳款書
    、復查決定書等附於被告答卷可稽，復為兩造所不爭執，堪
    予認定。本件原告所爭執者，乃系爭土地中之1389地號土地
    仍無自來水管線設施，自非屬公共設施完竣地區，自不應課
    予地價稅。
三、惟查，原告前因本件地價稅爭議，向桃園縣政府申請核發該
    1389地號土地為公共設施未完竣地區之證明，經桃園市公所
    於92年3月13日會同被告、台灣電力股份有限公司桃園服務
    處、台灣省自來水股份有限公司桃園服務處等人員勘查現場
    ，會勘結論為「本案南崁都計劃III–7號道路係由桃園市公
    所於83年6月3日開闢完成，道路、排水系統已完竣，另電力
    、自來水，經該公司人員確認，能自計劃道路接通輸送，屬
    於公共設施完竣地區。」，桃園縣政府乃以92年9月3日府工
    土字第0920201838號函復：「台端申請將所有座落於桃園市
    ○○段1389地號土地劃歸為公共設施未完竣地區乙案，本案
    經查係屬公共設施完竣地區土地，．．．二、依據內政部89
    年7月31日台（89）內地字第8910823號函示．．．。三、依
    據桃園市公所92年8月26日桃市都字第0920045942號函複查
    桃園市○○段1389地號土地所毗鄰之建物門牌桃園市○○街
    16號建物（座落於慈文段1380–4地號土地）該住戶電力及
    自來水均已接通輸送．．．。」，原告乃對該處分提起訴願
    ，經內政部訴願審議委員會以0000000000號決定書駁回。原
    告另向內政部陳情，亦經內政部於92年10月7日召開「研商
    平均地權條例施行細則第36條第2項規定『自來水及電力已
    可自計畫道路接通輸送』執行事宜會議」，其結論略以：「
    本案陳情人所有桃園縣桃園市○○段1389地號等5筆土地其
    周遭毗鄰土地（如慈文段1380–4地號土地）均可接通輸送
    自來水、電力，是以，桃園縣主管機關認定本案土地為公共
    設施完竣地區於法尚無不符，至於陳情人所稱自來水接管費
    用乙節，非屬平均地權條例及其施行細則認定範圍，建請臺
    灣省自來水股份有限公司審慎核算後與申請人協調辦理。」
    ，此稽之內政部0000000000訴願決定書可明，有該決定書附
    卷可憑。是以，該慈文段1389地號土地為公共設施完竣地區
    至為明確。至其餘2筆土地原告則未爭執為非公共設施完竣
    地區。則被告依前揭土地稅法第14條規定，課徵其90年、91
    年地價稅各418,033元，於法並無不合。
四、綜上所述，本件被告以原告所有慈文段1380-3、1396、1389
    地號等土地既經主管機關確認係屬公共設施完竣範圍，乃課
    徵其90年、91年地價稅各418,033元，並無不合。訴願決定
    予以維持，亦無不當。原告仍執前詞及個人主觀之見解，訴
    請撤銷原處分與訴願決定，為無理由，應予駁回。
五、據上論結，本件原告之訴為無理由，爰依行政訴訟法第98條
    第3項前段，判決如主文。
中　　華　　民　　國　　94　　年　 　4　　月　 14  　 日
                 臺 北 高 等 行 政 法 院   第 七 庭
                             審 判 長 法  官　鄭　小　康
                                      法  官　林　金　本
                                      法  官　李  玉  卿
上為正本係照原本作成。
如不服本判決，應於送達後20日內，向本院提出上訴狀並表明上
訴理由，如於本判決宣示後送達前提起上訴者，應於判決送達後
20日內補提上訴理由書（須按他造人數附繕本）。
中　　華　　民　　國　  94    年　  4   　月　 14 　　日
                                      書記官  張  靜  怡
